【裁判字號】    98,竹小,249
【裁判日期】    980831
【裁判案由】    返還消費借貸款
【裁判全文】
臺灣新竹地方法院民事小額判決         98年度竹小字第249號
原      告  永豐商業銀行股份有限公司
法定代理人  丁○○
訴訟代理人  丙○○
            甲○○
被      告  乙○○
上列當事人間返還消費借貸款事件，本院於民國98年8月24日辯
論終結，判決如下：
    主  文
被告應給付原告新臺幣玖萬陸仟柒佰玖拾元，及其中新臺幣玖萬
貳仟伍佰拾元，自民國九十八年五月二十日起至清償日止，按
年息百分之十九點九七計算之利息。
訴訟費用新臺幣壹仟元由被告負擔。
本判決得假執行。
    事實及理由
一、程序部分：
(一)、按法人因合併而消滅者，訴訟程序在因合併而設立或合併後
    存續之法人承受其訴訟以前當然停止，民事訴訟法第169條
    第1項定有明文。又因合併而消滅之公司，其權利義務，應
    由合併後存續或另立之公司承受，亦為公司法第319條準用
    同法第75條所明定。經查，永豐信用卡股份有限公司（下稱
    永豐信用卡公司）於民國98年5月31日與永豐商業銀行股份
    有限公司（下稱永豐商銀）合併，永豐信用卡公司為消滅公
    司，永豐商銀為存續公司，有行政院金融監督管理委員會98
    年3月27日金管銀（六）字第09700529720號函在卷可憑，依
    上開規定，原永豐信用卡公司及永豐商銀之權利義務關係應
    由合併後存續之永豐商銀概括承受，永豐商銀既為合併後之
    存續公司，其具狀聲明承受訴訟，即無不合，應予准許，合
    先敘明。
(二)、次按訴狀送達後，原告不得將原訴變更或追加他訴，但擴張
    或減縮應受判決事項之聲明者，不在此限，民事訴訟法第
    255條第1項第3款定有明文。查本件原告本於消費借貸之法
    律關係請求被告應給付之總金額為新臺幣（下同）97,156元
    ，嗣於訴訟程序進行中，原告變更請求為被告應給付96,790
    元，核係屬減縮應受判決事項之聲明，揆諸上開規定，於法
    尚無不合，應予准許。
二、原告起訴主張：被告於94年7月間向原告申請信用卡，經核
    准，並領有卡號為0000000000000000之VISA國際信用卡使用
    ，依約被告得於循環信用額度150,000元以內持卡簽帳消費
    、參加各項分期付款、預借現金或信用卡代償專案等，但應
    依銀行寄發之信用卡消費明細帳單所定之方式及繳款期限前
    繳款，如逾期未清償者，即視為全部到期，被告應一次全數
    清償，並自各筆帳款入帳日起，按年息百分之19.97計算遲
    延利息。詎被告於98年3月3日繳付974元後，即未再繳款，
    迄今尚欠96,790元（其中消費本金92,530元）未為清償，屢
    向被告催討，均未獲置理，為此爰依消費借貸及兩造間信用
    卡契約之法律關係提起本件訴訟，請求被告給付如主文第一
    項所示之金額及利息等語。
三、被告則不爭執其向原告申請信用卡，並對信用卡契約及金額
    無意見。
四、本院之判斷：
(一)、原告主張之前揭事實，業據其提出與所述相符之信用卡申請
    書、信用卡契約、消費繳款資料查詢、帳務彙整資料查詢等
    件為證，且為被告所不爭執，堪認原告之主張為真。
(二)、從而，原告依消費借貸及兩造間信用卡契約之法律關係，訴
    請被告給付如主文第一項所示之金額及利息，即無不合，應
    予准許。
五、本件係小額訴訟事件為被告敗訴之判決，爰依職權宣告假執
    行，並於判決時確定訴訟費用額。
六、訴訟費用負擔之依據：民事訴訟法第78條。
中    華    民    國    98    年    8     月    31    日
                  新竹簡易庭    法  官  彭淑苑
以上正本係照原本作成。
如對本判決上訴，非以違背法令為理由不得為之，且須於判決送
達後20日內以上訴狀記載上訴理由向本院提出上訴狀。
中    華    民    國    98    年    9     月     1    日
                                書記官  王恬如


司法院資訊處製作；財團法人民間司法改革基金會備份。
